【裁判字號】    95,易,399
【裁判日期】    950525
【裁判案由】    妨害名譽等
【裁判全文】
臺灣臺北地方法院刑事判決               95年度易字第399號
公  訴  人  臺灣臺北地方法院檢察署檢察官
被      告  歐麥可  Ｏｂａｓ.
上列被告因妨害名譽等案件，經檢察官聲請以簡易判決處刑（九
十四年度偵字第二二六九八號），本院受理後（受理案號為九十
五年度簡字第五二四號），認不宜以簡易判決處刑，改依通常程
序審理，判決如下：
    主    文
歐麥可意圖散布於眾，而指摘足以毀損他人名譽之事，處拘役
拾日，如易科罰金，以佰元折算壹日。
    事    實
一、歐麥可基於意圖散布於眾及公然侮辱之犯意，於民國九十四
    年九月四日凌晨三時，在甲○○（Ｍｂａｈ  Ｆｉｄｅｌｉ
    ｓ  ＭＭａｄｕａｂｕｃｈｉ，奈及利亞籍）任職保全人員
    之臺北市大安區○○○路○段六七號「ＷＡＸ  ＰＵＢ」店
    門外人行道之公開場所，以奈及利亞語向聚集於該處之奈及
    利亞籍人士傳述：甲○○與女客人乙○○及丙○○等女子間
    有發生性關係等足以毀損甲○○名譽之事，並對甲○○口出
    英語「Ｆｕｃｋ  ｙｏｕ」及臺語「幹你娘」云云，使甲○○在精神上、心理上感受難堪、不快，而對甲○○公然侮辱
    。
二、案經甲○○訴由臺北市政府警察局大安分局移送臺灣臺北地
    方法院檢察署聲請以簡易判決處刑，本院受理後，認不宜以
    簡易判決處刑，改依通常程序審理。
    理    由
一、證據之認定：
  (一)本件被告歐麥可於本院審理時，固承認其於上開時、地有與
    告訴人甲○○發生口角爭執，並且有說出英語「Ｆｕｃｋ
    ｙｏｕ」之事實，惟否認有何公然侮辱及誹謗之犯行，辯稱
    ：我並沒有說甲○○有與其他女子有性關係，以及對甲○○
    口出臺語「幹你娘」云云。
  (二)經查，被告於上開時、地確實有與甲○○發生口角爭執，並
    且有向甲○○口出英語「Ｆｕｃｋ  ｙｏｕ」之事實，為被
    告所是認，亦據證人甲○○及乙○○於本院九十五年五月十
    一日審理時證述明確（本院當日審判筆錄參照）。
  (三)而被告於上開時、地向聚集該處之奈及利亞籍人士以奈及利
    亞語傳述：甲○○與乙○○及丙○○間有發生性關係等足以
    毀損甲○○名譽之事，甲○○有當場將上情轉述予乙○○及
    丙○○知悉之事實，業據證人甲○○於本院上開審理期日證
    述屬實（同上審判筆錄參照）；且證人乙○○及丙○○於本
    院當日審判期日均證稱：九十四年九月四日當天被告與其他
    奈及利亞人於「ＷＡＸ  ＰＵＢ」店門外以奈及利亞語聊天
    ，甲○○當時也有在場，甲○○有聽到被告提及「甲○○與
    乙○○及丙○○間有發生性關係」的話語，當場便轉述給我
    們聽，我們就直接上前向被告質問為什麼要說這樣的事情，
    被告馬上站起來與甲○○發生爭執等語明確（同上審判筆錄
    參照），由上開證述得知，因被告係以奈及利亞語傳述上開
    情事，證人乙○○及丙○○無從立即知悉被告談話內容，然
    由證人乙○○證稱：被告向甲○○指摘為何要將他們以奈及
    利亞語所講述之內容告訴臺灣女生知悉乙節以觀（同上審判
    筆錄參照），由被告及上開證人於現場之互動關係，可知甲○○轉述予乙○○及丙○○知悉之內容為真實，顯見被告當
    時確實有以奈及利亞語傳述甲○○與乙○○及丙○○間有發
    生性關係等足以毀損甲○○名譽之事之行為甚明。
  (四)又被告確實於上開時、地向甲○○口出臺語「幹你娘」云云
    ，使甲○○在精神上、心理上感受難堪、不快，而對甲○○
    公然侮辱之事實，業據證人甲○○及乙○○均於本院上開審
    理期日證述明確（同上審判筆錄參照），而證人丙○○本院
    上開審理期日先證稱：我對於被告與甲○○爭吵的內容沒有
    印象等語，復又證稱：在其二人爭吵的過程中，並沒有聽到
    臺語的三字經等語（均參見上開審判筆錄），是以證人丙○○既對爭吵過程已無印象，則其後復證述並未聽到臺語的三
    字經乙節，是否真實，尚非無疑，故其證述尚無從對於被告
    為有利之認定，附此敘明。
  (五)綜上所述，被告確實有於上開時、地以奈及利亞語向聚集於
    該處之多位奈及利亞籍人士傳述：甲○○與女客人乙○○及
    丙○○等女子間有發生性關係等足以毀損甲○○名譽之事，
    並對甲○○口出英語「Ｆｕｃｋ  ｙｏｕ」及臺語「幹你娘
    」云云，使甲○○在精神上、心理上感受難堪、不快，而對
    甲○○公然侮辱之行為，被告所為辯解，顯係事後卸責之詞
    ，不足採信，本件事證明確，被告之犯行堪以認定。
二、論罪科刑之法律適用：
  (一)查被告歐麥可向多數奈及利亞籍人士傳述：甲○○與女客人
    乙○○及丙○○等女子間有發生性關係等足以毀損甲○○名
    譽之事之行為，核其所為，係犯刑法第三百十條第一項之誹
    謗罪；又其於「ＷＡＸ  ＰＵＢ」店門外人行道、不特定多
    數人得以共見共聞之公開場所，向甲○○口出英語「Ｆｕｃ
    ｋ  ｙｏｕ」及臺語「幹你娘」云云之行為，核其所為，係
    犯刑法第三百零九條第一項之公然侮辱罪。被告所犯上開誹
    謗罪及公然侮辱罪之間，有方法結果之牽連關係，依刑法第
    五十五條後段之規定，應從較重之誹謗罪處斷。
  (二)爰審酌被告之品行、智識程度，其犯罪之手段、所生危害及
    犯罪後仍未能與告訴人商談和解事宜，犯後態度難認良好等
    一切情狀，量處如主文所示之刑，並諭知易科罰金之折算標
    準。
  (三)公訴意旨另以：緣告訴人甲○○係設於臺北市大安區○○○
    路○段六七號「ＷＡＸ  ＰＵＢ」餐廳之保全人員，曾制止
    被告歐麥可騷擾該餐廳之女客人，致歐麥可心生不滿。歐麥
    可乃基於意圖散布於眾、公然侮辱及恐嚇之概括犯意，先後
    於九十四年八月二十八日凌晨某時及九月十一日凌晨某時許
    ，均在上址店門外人行道之公開場所，連續傳述：甲○○與
    女客人乙○○、與丁○○女友丙○○等多人，均有發生性關
    係等足以毀損甲○○名譽之事，並夾雜以英語「Ｆｕｃｋ
    ｙｏｕ」、臺語「幹你娘」公然侮辱甲○○，又先後於九十
    四年八月二十八日凌晨某時、九月四日凌晨三時及九月十一
    日凌晨某時許，在上址店門外人行道之公開場所，以奈及利
    亞語：要殺了你、要讓你沒工作等加害生命、財產之事，恐
    嚇甲○○致生危害於安全，且均作勢毆打，後經旁人勸阻始
    願離去，因認被告歐麥可涉犯刑法第三百零五條之恐嚇危害
    安全罪嫌、第三百零九條之公然侮辱罪嫌及第三百十條之誹
    謗罪嫌等語。公訴人認被告涉犯恐嚇危害安全、公然侮辱及
    誹謗等罪嫌，無非以告訴人甲○○之指述及證人乙○○之證
    述資為論據。惟被告於本院審理時否認有上開恐嚇危害安全
    、公然侮辱及誹謗等犯行，辯稱：我不是甲○○的老闆，怎
    麼可能讓他沒工作，我也不可能殺了甲○○等語。經查，關
    於被告被訴公然侮辱及誹謗等罪嫌部分，證人甲○○於本院
    九十五年五月十一日審理時證稱：被告有說我與女孩子發生
    性關係就是九十四年九月四日那一次，九月十一日那天，被
    告並沒有說什麼，是我通知警察到場等語（本院當日審判筆
    錄參照），且證人乙○○亦表示其僅知悉被告於九十四年九
    月四日當天有傳述甲○○與女孩子發生性關係之情事，除此
    以外，並沒有聽到被告有再說這些話語，也沒有聽到被告有
    以臺語的三字經罵甲○○等情（同上審判筆錄參照），故由
    證人甲○○及乙○○之證詞均無從證明被告於九十四年八月
    二十八日凌晨及同年九月十一日凌晨有為上開公然侮辱及誹
    謗之行為；至於被告被訴恐嚇危害安全罪嫌部分，證人甲○○雖於本院上開審理期日證稱：被告在九十四年九月四日並
    沒有說要讓我沒工作，至於之前或之後講的，我也不記得了
    ，而被告當天有以英文講說，我吵到他，他要殺我的話，後
    來被告的朋友就將他拉走了等語（上開審判筆錄參照），然
    九十四年九月四日被告與甲○○發生爭執時亦同時在場之證
    人乙○○及丙○○均證稱：我們並沒有聽到被告有說要殺甲○○以及要讓甲○○沒有工作的話等語明確（均參照上開審
    判筆錄），顯見證人甲○○之證述內容與證人乙○○及丙○○有明顯矛盾之處，則被告究竟有無向甲○○恐嚇稱：要殺
    了甲○○云云之行為，尚非無疑，從而尚難僅以證人甲○○
    此部分之證述認定被告有為上開恐嚇危害安全之行為，證人
    乙○○復證稱：我只有看到甲○○很激動的走來走去罵人，
    並沒有看到甲○○有以手舉起來作勢要打人的動作等語屬實
    （同上審判筆錄參照），此外復查無其他積極證據足認被告
    於九十四年八月二十八日凌晨及同年九月十一日凌晨有為上
    開公然侮辱、誹謗及恐嚇危害安全等犯行以及於九十四年九
    月四日有為上開恐嚇危害安全之犯行，惟公訴意旨認此部分
    與前開論罪科刑部分有連續犯及牽連犯之裁判上一罪關係，
    爰不另為無罪之諭知，附此敘明。
據上論斷，應依刑事訴訟法第四百五十二條、第二百九十九條第
一項前段，刑法第三百零九條第一項、第三百十條第一項、第五
十五條，罰金罰鍰提高標準條例第一條前段、第二條，判決如主
文。
本案經檢察官蕭斌志到庭執行職務。
中    華    民    國    95    年    5     月    25    日
                  刑事第九庭審判長法  官  蘇素娥
                                  法  官  葉珊谷
                                  法  官  林怡秀
本件正本證明與原本無異。
如不服本判決，應於判決送達後十日內，向本院提出上訴狀。
                                  書記官  林義盛
中    華    民    國    95    年    5     月    25    日
附錄本案論罪科刑法條全文：
中華民國刑法第三百零九條
公然侮辱人者，處拘役或三百元以下罰金。
以強暴犯前項之罪者，處一年以下有期徒刑、拘役或五百元以下
罰金。
中華民國刑法第三百十條
意圖散布於眾，而指摘或傳述足以毀損他人名譽之事者，為誹謗
罪，處一年以下有期徒刑、拘役或五百元以下罰金。
散布文字、圖畫犯前項之罪者，處二年以下有期徒刑、拘役或一
千元以下罰金。
對於所誹謗之事，能證明其為真實者，不罰。但涉於私德而與公
共利益無關者，不在此限。


司法院資訊處製作；財團法人民間司法改革基金會備份。
